【裁判字號】    89,易,257
【裁判日期】    890411
【裁判案由】    傷害
【裁判全文】
臺灣苗栗地方法院刑事判決                          八十九年度易字第 九九 號
    公  訴  人  臺灣苗栗地方法院檢察署檢察官
    被      告  甲○○
右列被告因妨害公務等案件，經檢察官提起公訴（八十八年度偵字第五五四四號及八
十九年度偵字第一四九號），本院合併審理，判決如左：
    主  文
甲○○共同傷害人之身體，處有期徒刑月，如易科罰金以佰元折算壹日。又對於
公務員依法執行職務時，施強暴，處有期徒刑肆月，如易科罰金以佰元折算壹日；
扣案之竹棍壹支沒收。應執行有期徒刑陸月，如易科罰金以佰元折算壹日；扣案之
竹棍壹支沒收。
    事  實
一、甲○○於民國（下同）八十八年十月一日午間某時許，應乙○○請託前往苗栗縣
    後龍鎮○○里○○路一一０號乙○○租處修理鐵門，因細故與在該處聊天之王志
    雄發生口角衝突，心有未甘，竟於同日晚間十一時許，夥同另三名不詳姓名之成
    年男子分持不知何人所有之鋁棒、Ｌ型角鐵（未扣案），共同基於傷害犯意之聯
    絡，前往苗栗縣後龍鎮○○里○○街紅瑪遊藝場內向王志雄尋釁，遇乙○○出面
    勸架，甲○○等人乃出手分別毆打乙○○、王志雄（此部分未據告訴），致乙○
    ○受有頭部撕裂傷、四肢多處擦傷及瘀血、左手臂撕裂傷及瘀血之傷害。甲○○
    又於八十八年十一月十日凌晨四時許，在苗栗縣後龍鎮○○路五十三之九號彩虹
    超級商店後方，因持虎頭鉗、鐵皮剪毀損該商店排風扇，並欲循排氣管攀爬進入
    該商店（毀損、侵入建築物部分，均經被害人洪庇和於偵查中到庭表示不予告訴
    記明在卷），當場為該商店店主洪庇和察覺而報警處理，嗣苗栗縣警察局竹南分
    局新港派出所警員徐鴻森、陳漢祥二人獲報到場處理，經洪庇和指稱犯罪行為人
    掉落商店後方田間，徐、陳二人遂入田間圍捕甲○○，詎甲○○於警員依法執行
    逮捕準現行犯職務之際，竟於員警追躡途中，當場撿拾無人所有之竹棍（無主物
    先占）毆擊警員徐鴻森（傷害部分亦經被害人徐鴻森於偵查中當庭表示不予告訴
    記明在卷），以此強暴方式，妨害員警依法執行公務。嗣為警制服，並扣得前開
    為其所有之竹棍一支。
二、案經乙○○訴由苗栗縣警察局竹南分局報請臺灣苗栗地方法院檢察署檢察官偵查
    起訴。
    理  由
一、訊據被告甲○○固坦承有於前揭時地毆打王志雄之事實，惟矢口否認有本案傷害
    犯行，辯稱：伊當時前往現場係為乙○○修理鐵門，嗣因王志雄毆打伊友人，伊
    乃與王志雄互毆，乙○○則砸伊等所駕駛前去之車輛，之後與伊友人打架，乙○
    ○如何被打，伊並不知情云云；又訊據被告固不否認於前開時、地，持竹棍向後
    揮擊之事實，惟亦矢口否認有何妨害公務犯行，辯稱：伊因遭人持石塊及木棍攻
    擊，故持竹棍抵擋云云。經查，被告共同傷害乙○○部分之事實，迭據告訴人乙
    ○○及證人王志雄於警訊及偵查中指訴綦詳，互核其等證稱情節相符，復有診斷
    證明書一紙附卷為憑。參以告訴人乙○○於警訊中陳明：僅認識被告一人等語（
    見偵查卷第六頁），而證人王志雄更證稱：並不認識被告等人，僅有當日其在該
    處與父聊天、爭執時，看被告一眼，對被告說了一句”看甚麼”，而看過被告等
    語（見偵查卷第七頁背面、第二十二頁），是乙○○、王志雄二人除被告外，對
    與被告同去之人均不相識，遑論有何仇隙、過節，則其等（指與被告同去之人）
    如非被告邀集，何故一同前往遊藝場？足見其等確為被告邀集前往！又若被告邀
    集其等前往，係為修理鐵門之故，又何須三人之多？是可徵被告邀集其等前往顯
    非為修理鐵門之故，則時值深夜，被告夥同數人前往，明顯為尋釁之舉，由此除
    可認被告上開辯解為虛妄外，益彰告訴人乙○○、證人王志雄之指稱為合理，足
    以採信，故事證明確，被告辯解無非圖卸之詞，不足採取，其共同傷害犯行堪以
    認定。第查，被告因欲阻擋警員追躡，遂持竹棍向後揮擊等事實，業據被告於警
    訊時自白不諱，核與證人洪庇和於警訊中、被害人徐鴻森及證人陳漢祥於偵查中
    證述情節相符，是其嗣後所辯顯屬狡飾之詞，不足採信；此外，並有竹棍一支扣
    案可佐，事證明確，被告此部分犯行亦堪予認定。
二、核被告甲○○所為，係犯刑法第二百七十七條第一項之傷害罪及第一百三十五條
    第一項之妨害公務罪。被告就傷害罪部分，與其餘三名不詳姓名之成年男子間，
    有犯意聯絡及行為分擔，為共同正犯。爰審酌被告因細故即夥同數人傷害他人，
    且於警員執行公務時為強暴手段，惡性非輕，及其犯罪之動機、目的、手段，犯
    罪所生之危害、犯罪後到庭猶否認犯行，顯不知悔悟等一切情狀，分別量處如主
    文所示之刑，並均諭知易科罰金之折算標準，及定其應執行刑。
三、扣案之竹棍一支，為被告撿拾而得，為被告所供明，應為無主物先占，而屬被告
    所有，茲被告持以妨害警員執行公務，顯為供被告犯罪所用之物，依法應予宣告
    沒收。
據上論斷，應依刑事訴訟法第二百九十九條第一項前段，刑法第二十八條、第二百七
十七條第一項、第一百三十五條第一項、第四十一條、第三十八條第一項第二款，第
五十一條第五款，罰金罰鍰提高標準條例第一條前段、第二條，判決如主文。
中      華      民      國    八十九    年      四      月     十一     日
                                        法  官  周  淡  怡
如不服本判決，應於送達後十日內向本院提出上訴狀(須附繕本)，上訴於台灣高等
法院台中分院。
附錄論罪科刑法條
刑法第一百三十五條
對於公務員依法執行職務時，施強暴脅迫者，處三年以下有期徒刑、拘役或三百元以
下罰金。
意圖使公務員執行一定之職務或妨害其依法執行一定之職務或使公務員辭職而施強暴
脅迫者，亦同。
犯前二項之罪，因而致公務員於死者，處無期徒刑或七年以上有期徒刑。致重傷者，
處三年以上十年以下有期徒刑。
刑法第二百七十七條
傷害人之身體或健康者，處三年以下有期徒刑、拘役或一千元以下罰金。
犯前項之罪因而致人於死者，處無期徒或七年以上有期徒刑，致重傷者，處三年以上
十年以下有期徒刑。


司法院資訊處製作；財團法人民間司法改革基金會備份。
